sv: Typ av vinluftare: Flaskhällare; Karafftratt; Elektrisk dispenser; Gravitationshällare; Handhållen luftare; Hällkopp i flaskan; Stopparluftare; Stavsugsluftare; Annat
nb: Vinluftertype: Flaskeheller; Karaffeltrakt; Elektrisk dispenser; Tyngdekraftsheller; Håndholdt lufter; Helletann i flasken; Stopperlufter; Stavlufter; Annet
zh-CN: 醒酒器类型: 倒酒器; 醒酒器漏斗; 电动分酒器; 重力倒酒器; 手持醒酒器; 瓶内倒酒器; 瓶塞式醒酒器; 醒酒棒; 其他
fr: Type d’aérateur de vin: Verseur; Entonnoir décanteur; Distributeur électrique; Verseur par gravité; Aérateur portatif; Verseur intégré à la bouteille; Bouchon aérateur; Tige de refroidissement; Autre
es: Tipo de oxigenador de vino: Vertedor de botellas; Decantador embudo; Dispensador eléctrico; Vertedor por gravedad; Aireador de mano; Vertedor en botella; Aireador de tapón; Oxigenador de vino; Otros
sl-SI: Vrsta prezračevalnika vina: Točilnik za steklenice; Lijak za dekanter; Električni razpršilnik; Gravitacijski izlivalec; Ročni aerator; Nalivalnik v steklenico; Zamašek za aerator; Aplikator v obliki paličice; Druga
vi: Loại thiết bị sục khí rượu vang: Vòi rót chai; Phễu rót bình thở rượu vang; Máy rót điện tử; Vòi rót bằng trọng lực; Thiết bị sục khí cầm tay; Vòi rót gắn trong chai; Nút chai kết hợp sục khí; Dạng que; Khác
el: Τύπος αεριστήρα κρασιού: Ρίχνουσα μηχανή μπουκαλιών; Decanter διαδρομή (πελάτη); Ηλεκτρικός διανομέας; Ρίχτης βαρύτητας; Φορητός αεριστής; Συσκευή στόμωσης σε μπουκάλι; Αεριστήρας με πώμα; Αεριστήρας ραβδί; Άλλο
nl: Type wijnbeluchter: Schenktuit; Decanteertrechter; Elektrische dispenser; Zwaartekrachtschenker; Handmatige beluchter; Flessenbeluchter; Afsluitbare beluchter; Wandbeluchter; Overig
fi: Viinin ilmaajan tyyppi: Pullonkaataja; Dekantterisuppilo; Sähköinen annostelija; Painovoimakaataja; Kädessä pidettävä ilmaaja; Pullon sisäinen kaatolaite; Tulppailmaaja; Sauvamallinen ilmaaja; Muu
pl: Typ napowietrzacza do wina: Nalewak do butelek; Lejek do dekantera; Dozownik elektryczny; Nalewak grawitacyjny; Napowietrzacz ręczny; Nalewak do butelek; Korek z napowietrzaczem; Napowietrzacz z wylewką; Inne
ja: ワインエアレーターの種類: ボトル注ぎ口; デキャンターファネル; 電気ディスペンサー; 重力式注ぎ口; 手持ち式エアレーター; ボトル内注ぎ口; ストッパーエアレーター; ワンドエアレーター; その他
cs: Typ provzdušňovače vína: Nálevka na lahev; Dekantační nálevka; Elektrický dávkovač; Dekantovací stojan; Manuální provzdušňovač; Nalévací zátka; Provzdušňovací nálevka; Hůlkový provzdušňovač; Jiné
ru: Тип аэратора для вина: Декантер; Воронка для декантера; Электрический диспенсер; Гравитационный дозатор; Ручной аэратор; Дозатор внутри бутылки; Аэратор-пробка; Аэратор-палочка; Другой
lt-LT: Vyno aeratoriaus tipas: Butelių pilstymo aparatas; Dekanteris piltuvas; Elektrinis dozatorius; Gravitacinis pilstytuvas; Rankinis aeratorius; Butelio pilstymo aparatas; Kamščio aeratorius; Lazdelės aeratorius; Kita
en: Wine aerator type: Bottle pourer; Decanter funnel; Electric dispenser; Gravity pourer; Handheld aerator; In-bottle pourer; Stopper aerator; Wand aerator; Other
tr: Şarap havalandırıcı tipi: akıtıcı; Dekanter hunisi; Elektrikli dağıtıcı; Yerçekimiyle akıtıcı; El tipi havalandırıcı; Şişe içi akıtıcı; Tıpalı havalandırıcı; Şarap havalandırma çubuğu; Diğer
pt-BR: Tipo de arejador de vinho: Bico dosador para garrafas; Funil decantador; Dispensador elétrico; Dosador por gravidade; Aerador manual; Dosador interno para garrafa; Aerador com rolha; Bastão aerador; Outro
it: Tipo di aeratore per vino: Versatore per bottiglie; funneldecanter; Distributore elettrico; Versatore a gravità; Aeratore portatile; Versatore in bottiglia; Aeratore a tappo; Aeratore a bacchetta; Altro
hr-HR: Vrsta aeratora za vino: Lijevak za bocu; Lijevak za dekanter; Električni dozator; Gravitacijski izljevnik; Ručni aerator; Izljevnik za umetanje u bocu; Aerator s čepom; Štapni aerator; Ostalo
bg-BG: Тип аератор за вино: Дозатор за бутилка; Фуния за декантиране; Електрически диспенсър; Гравитационен дозатор; Ръчен аератор; Дозатор за бутилка; Тапа за аератор; Аератор тип „пръчка“; Друго
hu: Borlevegőztető típusa: Palackkiöntő; Dekantáló tölcsér; Elektromos adagoló; Gravitációs kiöntő; Kézi levegőztető; Palackos kiöntő; Dugós levegőztető; Levegőztető; Egyéb
zh-TW: 醒酒器類型: 倒酒器; 醒酒瓶漏斗; 電動分酒器; 重力式倒酒器; 手持式醒酒器; 瓶內倒酒器; 塞式醒酒器; 棒狀醒酒器; 其他
da: Vinluftertype: Flaskehældning; Karaffeltragt; Elektrisk dispenser; Tyngdekraftshældning; Håndholdt opluftningsapparat; Hældetud i flasken; Stopperopluftning; Stavoplufting; Andet
de: Weinbelüftertyp: Flaschenausgießer; Dekantertrichter; Elektrischer Spender; Schwerkraftausgießer; Handbelüfter; Ausgießer in der Flasche; Stopfenbelüfter; Stabbelüfter; Sonstiges
ro-RO: Tip de aerator pentru vin: Turnător de sticlă; Pâlnie pentru decantor; Dozator electric; Turnător prin gravitație; Aerator portabil; Turnător în sticlă; Aerator cu dop; Aerator tip baghetă; Altele
ko: 와인 에어레이터 유형: 병 삽입형 푸어러; 디캔터 깔때기; 전동 디스펜서; 중력식 푸어러; 휴대용 에어레이터; 병 입구 삽입형 푸어러; 스토퍼 에어레이터; 와인 에어레이터; 기타
pt-PT: Tipo de arejador de vinho: Bico vertedor para garrafa; Funil decantador; Dispensador elétrico; Doseador por gravidade; Arejador manual; Bico vertedor interno; Arejador com rolha; Arejador tipo varinha; Outro
sk-SK: Typ prevzdušňovača vína: Nalievač fliaš; Dekantačný lievik; Elektrický dávkovač; Gravitačný nalievač; Ručný prevzdušňovač; Nalievač vkladaný do fľaše; Zátka s prevzdušňovačom; Tyčinkový aerátor; Iné
th: ประเภทของอุปกรณ์เติมอากาศไวน์: หัวรินไวน์แบบสวมปากขวด; กรวยรินไวน์ลงดีแคนเตอร์; หัวจ่ายไวน์แบบไฟฟ้า; หัวรินไวน์แบบแรงโน้มถ่วง; เครื่องเติมอากาศไวน์แบบมือถือ; หัวรินไวน์แบบติดในขวด; จุกปิดขวดพร้อมระบบเติมอากาศ; เครื่องเติมอากาศแบบแท่ง; อื่นๆ